【裁判字號】    97,消債更,419
【裁判日期】    971231
【裁判案由】    更生事件
【裁判全文】
臺灣臺中地方法院民事裁定           97年度消債更字第419號
聲請人  甲○○
上列當事人因消費者債務清理事件聲請更生，本院裁定如下：
    主  文
聲請駁回。
聲請費用由聲請人負擔。
    理  由
一、按債務人與金融機構協商成立者，不得聲請更生或清算，但
    因不可歸責於己之事由，致履行顯有重大困難者，不在此限
    ；本條例施行前，債務人依金融主管機關協調成立之中華民
    國銀行公會會員辦理消費金融案件無擔保債務協商機制與金
    融機構成立之協商，準用前項之規定，消費者債務清理條例
    第１５１條第５項、第６項分別定有明文; 又債務人不能清
    償債務或有不能清償之虞者，得依本條例所定更生或清算程
    序，清理其債務，消費者債務清理條例第３條定有明文。而
    聲請更生或清算不合程式或不備其他要件者，法院應以裁定
    駁回之又聲請更生或清算不合程式或不備其他要件者，法院
    應以裁定駁回之，但其情形可以補正者，法院應定期間先命
    補正，復為同條例第８條所明定。
二、查本件債務人主張其民國９５年４月間依金融主管機關協調
    成立之中華民國銀行公會會員辦理消費金融案件無擔保債務
    協商機制與日盛銀行金融機構成立協商，每月繳款新臺幣（
    下同）１７３１７元，共分１２０期償還，但因未考慮扶養
    子女支出增加及收入減少，以致入不敷出而毀諾，爰依法聲
    請更生等語。惟依債務人陳報之財務狀況總債務約0000
    000元，每月薪資收入約３０４８１元，依目前金融機構
    所提供１８０期無息攤還之條件，債務人每月約清償９７９
    ０元，即可足額償還，清償數額僅佔每月薪資約１／３，尚
    不及強制執行實行扣薪１／３之比例，與其更生方案所定還
    款金額９００元亦相距不遠，債務人正值壯年，亦有穩定收
    入，若節制開銷，必能全數清償。是以本件債務人應無不能
    清償債務之情事。
三、又債務人之消費內容依消費明細紀錄顯示，有不正常之加油
    費用（如：持台灣銀行信用卡於９３年９月份刷卡５０２７
    元；１０月份刷卡１０３０７元；１１月份刷卡６３６２元
    ；９４年１月份刷卡７４３４元；２月份刷卡４７００元；
    ３月份刷卡５７１０元等等），且有大量密集預借現金等，
    此有卷附債務人消費明細附卷可稽。因此，與消費者債務清
    理條例第１３４條第４款所稱：「浪費、賭博或其他投機行
    為，致財產顯然減少或負擔過重之債務」等不免責事由相當
    。
四、債務人之消費內容既如前述，核與消費者債務清理條例第１
    ３４條第４款所稱：「浪費、賭博或其他投機行為，致財產
    顯然減少或負擔過重之債務」等不免責事由相當。而經本院
    函詢債務人之各金融機關債權人，均具狀表示反對債務人之
    更生聲請，顯見本件縱令進入更生程序，亦將因其更生方案
    無法獲致債權人會議通過及本院認可而宣告清算，進而為債
    務人不免責之裁定，徒增程序勞費，應認無宣告更生之實益
    。
五、綜上所述，本件債務人聲請更生，既違背消費者債務清理條
    例第１５１條第５項之規定，亦不符合同條例第３條所定要
    件，且上開欠缺又屬無從補正；又本件縱令進入更生程序，
    亦將因其更生方案無法獲致債權人會議通過及本院認可而宣
    告清算，進而為債務人不免責之裁定，徒增程序勞費，依上
    說明，自應駁回其聲請。
中    華    民    國    97    年    12    月    31    日
                        民事庭法  官  劉正中
上為正本係照原本作成
如不服本裁定，應於裁定送達後10日內，以書狀向本院提出抗告
，並繳納抗告費新臺幣1千元
中    華    民    國    97    年    12    月    31    日
                              書記官  林世佳


司法院資訊處製作；財團法人民間司法改革基金會備份。
